臺灣高等法院刑事判決　　　　　　　　　　　　　　九十三年度上訴字第一四五號
　　上　訴　人　臺灣士林地方法院檢察署檢察官
　　上　訴　人
　　即　被　告　庚○○
　　選任辯護人　許巍騰　律師
　　被　　　告　己○○
　　選任辯護人　許文彬　律師
　　　　　　　　蕭嘉甫　律師
右上訴人因毒品危害防制條例案件，不服臺灣士林地方法院九十二年度重訴字第九號
，中華民國九十二年十一月十三日第一審判決（起訴案號：臺灣士林地方法院檢察署
九十一年度偵字第四三八四號），提起上訴，本院判決如左：
    主  文
原判決關於庚○○轉讓第二級毒品、意圖販賣而持有第二級毒品及其定應執行刑部分
暨己○○部份均撤銷。
庚○○連續轉讓第二級毒品，處有期徒刑拾月，扣案吸食器具乙批，均沒收。
又持有第二級毒品，處有期徒刑捌月，扣案第二級毒品安非他命參袋（分別為毛重壹
仟壹佰零陸公克、參仟公克、柒拾陸公克）沒收銷燬之，夾鍊袋一袋沒收。
又共同連續販賣第二級毒品安非他命，處有期徒刑玖年，扣案第二級毒品安非他命捌
袋（分別為毛重壹仟零拾捌公克、壹仟零拾參公克、壹仟零貳拾壹公克、壹仟零參拾
肆公克、壹仟零伍公克、柒拾伍公克、玖拾公克、玖佰柒拾參公克），沒收銷燬之，
磅秤貳個、內容記載安非他命之筆記肆張，均沒收。
己○○共同連續販賣第二級毒品安非他命，處有期徒刑捌年，扣案第二級毒品安非他
命捌袋（分別為毛重壹仟零拾捌公克、壹仟零拾參公克、壹仟零貳拾壹公克、壹仟零
參拾肆公克、壹仟零伍公克、柒拾伍公克、玖拾公克、玖佰柒拾參公克），沒收銷燬
之，磅秤貳個、內容記載安非他命之筆記肆張，均沒收。
其他上訴駁回。
庚○○撤銷改判部分與上訴駁回部份，應執行有期徒刑拾壹年，扣案之第一級毒品海
洛因淨重參點捌貳公克、第二級毒品大麻淨重拾壹點捌公克、第二級毒品安非他命拾
壹袋（分別為毛重壹仟零拾捌公克、壹仟零拾參公克、壹仟零貳拾壹公克、壹仟零參
拾肆公克、壹仟零伍公克、柒拾伍公克、玖拾公克、玖佰柒拾參公克、壹仟壹佰零陸
公克、參仟公克、柒拾陸公克），沒收銷燬之，扣案吸食器具乙批、磅秤貳個、內容
記載安非他命之筆記肆張、夾鍊袋壹袋，均沒收。
    事  實
一、庚○○前曾於民國八十五年間因違反藥事法案件，經臺灣士林地方法院判處有期
    徒刑六月，緩刑三年，竟仍不知悔改：
（一）庚○○基於轉讓第二級毒品安非他命之概括犯意，自八十九年七、八月起至九
      十年二月間止，在臺北縣汐止市○○○路一九九號七樓其住處，約一星期一次
      ，免費提供第二級毒品安非他命予己○○施用，每次份量約一、二顆米粒大，
      可供施用一、二次。
（二）庚○○基於販賣第二級毒品安非他命之概括犯意，於八十九年八月至同年十月
      間以每個月三十萬元受雇於具有犯意聯絡綽號「老闆」之甲○○，擔任管理位
      於臺北市市○○道某門牌一樓毒品倉庫工作，紀錄毒品進出倉庫數量，並自八
      十九年十月間起至九十年一、二月間止，在不詳地點，連續多次，依安非他命
      之成色及市價不同，以每公斤新台幣（下同）二十五萬元至四十萬元不等之價
      額，販賣安非他命與丙○○；另以份量及次數均無限制之方式，轉讓安非他命
      供己○○施用之方式，與己○○基於概括犯意之聯絡，自八十九年七、八月間
      起，至九十年二月間止，在不詳地點，連續多次以每公克一千元，或每兩二萬
      一千元之對價，連續多次販售安非他命予綽號「紅猴」之丁○○、「馬大」、
      許洪陽（「許宏陽」）等人牟利。
（二）庚○○於八十九年十月間綽號「老闆」之同夥蔡朝宗持交寄放第二級毒品安非
      他命三袋（扣案證物編號壹之七、八、九，重量分別為一千一百零六公克、三
      千公克、七十六公克）、夾鍊袋一袋等物，竟將之藏放在臺北縣汐止市○○○
      路一巷八號三樓租屋處而非法持有之；復另行起意於九十年三月間，非法持有
      第二級毒品大麻淨重十一點八公克（扣案證物編號參，包裝重六點二五公克）
      ，將之藏置於新店市○○路二十號五樓之住處，又於九十年三月間，非法持有
      第一級毒品海洛因淨重三點八二公克（扣案證物編號貳，包裝重七點八七公克
      ）將之藏置於臺北縣汐止市○○○路一九九號七樓之住處，均於九十年三月三
      十日為警持搜索票查獲。
（三）為警於九十年三月三十日持搜索票在下列地點查獲安非他命等物品：
  １、在庚○○停放於臺北縣新店市○○路二十號旁，車號ＧＷ１３８１自小客車扣
      得供販賣用之安非他命五袋（分別為毛重一千零十八公克、一千零十三公克、
      一千零二十一公克、一千零三十四公克、一千零五公克）（起訴書誤為在台北
      縣新店市○○路二十號五樓扣得），並將庚○○逮捕。
  ２、警方同時通知埋伏於臺北縣汐止市○○○路一九九號七樓附近之監視單位逮捕
      己○○，旋帶同庚○○及己○○分別前往庚○○等住、居處所搜索：
      (1)在臺北縣新店市○○路二十號五樓庚○○之母住處，扣得供販賣用之安非他
        命一袋毛重七十五公克、安非他命一袋九十公克、大麻一袋淨重十一點八公
        克（包裝重六點二五公克，扣押清冊載毛重十九公克）、（ＦＭ２八粒）、
        磅秤一個、內容記載安非他命出貨之筆記等物。
      (2)在臺北縣汐止市○○○路一九九號七樓住處，扣得安非他命一袋九七三公克
        、海洛因一袋淨重三點八二公克（包裝重七點八七公克，扣押清冊載毛重十
        二公克）、磅秤一個、內容記載安非他命之筆記三張及吸食器具乙批等物；
      (3)在臺北縣汐止市○○○路一巷八號三樓租屋處，扣得寄藏之安非他命三袋（
        重量分別為一千一百零六公克、三千公克、七十六公克）、夾鍊袋一袋等物
        。
二、案經法務部調查局中部地區機動工作組移送台灣台中地方法院檢察署，呈請台灣
    高等法院檢察署檢察長核轉臺灣士林地方法院檢察署檢察官偵查起訴。
    理  由
壹、程序部分：
    本件之警訊、調查、偵訊筆錄均係於刑事訴訟法修正前製作完成，有各該筆錄及
    相關文件可稽，依刑事訴訟法施行法第七條之三規定：「中華民國九十二年一月
    十四日修正通過之刑事訴訟法施行前，已繫屬於各級法院之案件，其以後之訴訟
    程序，應依修正刑事訴訟法終結之。但修正刑事訴訟法施行前已依法定程序進行
    之訴訟程序，其效力不受影響。」意旨，可知在舊法時期已製作完成，原屬具有
    證據能力之警訊筆錄及偵訊筆錄，其效力不受修正之新法規定所影響，本院自得
    本於調查所得之心證，自由採擷，合先敘明。
貳、實體部分：
一、上訴人即被告庚○○暨被告己○○之供述及辯解：
    訊據上訴人即被告庚○○對於右揭事實欄所載之犯行，坦承不諱，並堅詞否認有
    起訴書所載販賣安非他命予丙○○、綽號「紅猴」之丁○○、「馬大」、「許宏
    陽」等人之犯行，辯稱：扣案之第二級毒品安非他命均為乙○○所有，伊並無販
    賣。事實欄三１是在伊的車上查獲的，但警察並沒有查獲筆記及磅秤，事實欄三
    ２(1)臺北縣新店市○○路二十號五樓係其母住處，查扣之安非他命，乃「老闆乙○○」向伊借貸一百萬元週轉，暫放伊處，言明若一個月內未贖回，則以該貨抵
    一百萬元，任伊處理，事實欄三２(2)係其住處，查扣之安非他命是乙○○拿至該
    處藏放的，事實欄三２(3)係乙○○叫伊租賃的房屋，查扣之安非他命是乙○○叫
    蔡朝宗送至伊那裡，並交代伊藏好，伊便藏於該處。伊有無償提供丁○○、丙○○施用，但未販賣，伊不認識綽號「馬大」、戊○○等人等語。被告己○○未於
    審理期日到庭，據其以前陳述，亦矢口否認販賣第二級毒品安非他命，辯稱調查
    站的筆錄是伊亂編的，伊當時很害怕，是配合調查局的人員製作筆錄的，綽號「
    紅猴」之丁○○是伊朋友，伊是亂講的，證人戊○○是伊朋友，伊也沒有販賣毒
    品給他們，而綽號「馬大」是伊亂編的，沒有這個人云云。嗣又改稱：是有與被
    告庚○○合資去購買安非他命，由何人去購買安非他命並不一定云云。
二、認定犯罪事實所憑之證據及理由：
（一）被告庚○○轉讓第二級毒品予己○○部分：
      被告庚○○自八十九年七、八月起至九十年二月間止，在臺北縣汐止市○○○
      路一九九號七樓其住處，免費提供第二級毒品安非他命予己○○施用，約一星
      期至十天一次，每次份量均約一、二顆米粒大，可供施用一、二次之事實，業
      據被告庚○○於本院準備程序及審理中坦承在卷（見本院九十三年二月十二日
      準備程序筆錄、本院九十三年八月十三日審理筆錄），並先後自承：己○○之
      友人要貨，才向伊拿，因拿貨熟了所以才認己○○為乾弟弟。給己○○的利益
      是讓己○○吸不必用錢買，不限次數，有時可帶走，一、二公克（見九十一年
      七月八日、九十二年二月二十五日偵訊筆錄）、持有之毒品及相關器具，是用
      來販賣及供自己和阿輝吸食用的、己○○施用安非他命的器具都是伊提供的（
      見九十年三月三十一日調查局筆錄，本院九十三年三月十八日準備程序筆錄、
      本院九十三年四月九日準備程序筆錄），核與被告己○○於偵訊時稱：因伊向
      卿拿不用錢，所以大家一起用（見九十一年度偵字第四三八四號卷第四十頁）
      ，於本院準備程序中供稱：有施用安非他命，伊是在被查獲前半年前才開始施
      用安非他命的等語相符（見本院九十三年三月十八日、九十三年四月九日準備
      程序筆錄），並有九十年三月三十日為警在臺北縣汐止市○○○路一九九號七
      樓住處扣得吸食器具乙批可佐，又被告己○○被查獲時採尿送台中縣衛生局檢
      驗結果呈甲基安非他命陽性反應，並有台中縣衛生局檢驗尿水報告書附卷足憑
      （見偵字第四三八四號卷第五十六頁）被告庚○○連續轉讓第二級毒品予己○○施用，至堪明確。
（二）被告庚○○持有第一級毒品（海洛因）及第二級毒品（大麻）、第二級毒品（
      扣案證物編號壹之七、八、九所示安非他命）部分：
  １、查獲第一級毒品海洛因、第二級毒品大麻、安非他命：
      庚○○於八十九年十月間綽號「老闆」之同夥蔡朝宗持交寄放第二級毒品安非
      他命三袋（扣案證物編號壹之七、八、九，重量毛重分別為一千一百零六公克
      、三千公克、七十六公克）、夾鍊袋一袋等物，竟將之藏放在臺北縣汐止市○○○路一巷八號三樓租屋處而非法持有，又於九十年三月間，非法持有第一級
      毒品海洛因淨重三點八二公克（包裝重七點八七公克）、第二級毒品大麻淨重
      十一點八公克（包裝重六點二五公克），分別將之藏置於臺北縣汐止市○○○
      路一九九號七樓、新店市○○路二十號五樓之住處，於九十年三月三十日為警
      持搜索票查獲等事實，業據被告庚○○坦認不諱，並有為警持搜索票查獲之上
      開第一級毒品海洛因、第二級毒品大麻、第二級毒品安非他命三袋（扣案證物
      編號壹之七、八、九，重量毛重分別為一千一百零六公克、三千公克、七十六
      公克）可據，而扣案之海洛因、大麻、安非他命等物，送經法務部調查局檢驗
      結果確實為純度頗高之第一級毒品海洛因及第二級毒品大麻、安非他命，亦有
      法務部調查局九十年五月二十五日（90）陸（一）字第90133648號檢驗通知書
      、第00000000號鑑定通知書、00000000號鑑定通知書各一紙附於偵查卷可稽（
      見第四三八四號偵查卷第七十一至七十三頁）。被告庚○○持有第一級毒品海
      洛因、第二級毒品大麻、安非他命，至為明確。
  ２、單純非法持有之認定：
    (1)被告庚○○於八十九年十月間綽號「老闆」之同夥蔡朝宗持交寄放第二級毒品
      安非他命三袋（扣案證物編號壹之七、八、九，重量毛重分別為一千一百零六
      公克、三千公克、七十六公克）、夾鍊袋一袋等物，竟將之藏放在臺北縣汐止
      市○○○路一巷八號三樓租屋處而非法持有等情，業據被告庚○○分別於調查
      局、原審及本院準備程序中供明，且證人甲○○於九十三年七月十二日行遠距
      視訊訊問時證稱：確有蔡朝宗其人，僅偽稱係因檢舉「蔡朝宗」販賣安非他命
      ，而被反咬等語（見本院九十三年七月十二日審判程序筆錄），被告庚○○上
      開自白應堪信實。被告庚○○因寄藏非法持有第二級毒品安非他命三袋（扣案
      證物編號壹之七、八、九），洵堪認定。至於寄藏持有之時間，被告庚○○於
      本院準備程序中雖稱係在九十一年一月底（見本院九十三年二月十二日準備程
      序筆錄），與其在法務部調查局中機組調查時所供時間稍有不符，本院以被告
      庚○○自八十九年十月間起至九十年二月間止（包括受雇於「老闆」及自籌經
      費向「老闆」購買毒品，再販賣）販賣第二級毒品安非他命予丙○○（詳下述
      ），此期間內與「老闆」或蔡朝宗關係較具，且法務部調查局中機組調查時距
      案發時間較近，記憶較清楚，是寄藏持有之時間應以其在法務部調查局中機組
      調查時所供八十九年十月間較為可採。
    (2)扣案第二級毒品大麻淨重十一點八公克（包裝重六點二五公克）係九十年三月
      三十日為警持搜索票在臺北縣新店市○○路二十號五樓庚○○之母住處查獲，
      被告庚○○於九十一年七月八日偵訊時供稱：係人家給的，無人使用，故收集
      起來等語（見九十一年偵字第四三八四號卷第二十二頁背面），其單純持有第
      二級毒品大麻，至明。
    (3)至扣案第一級毒品海洛因淨重三點八二公克（包裝重七點八七公克）係九十年
      三月三十日為警持搜索票在臺北縣汐止市○○○路一九九號七樓被告庚○○住
      處查獲，雖被告庚○○於法務部調查局中機組調查時供稱：證物編號貳之海洛
      因毒品，則係我於九十年三月二十二日間以約四萬元向丙○○（綽號秀姐）所
      購買，準備再轉手賣給其他人」、於九十一年七月八日偵訊時供承：（海洛因
      ）打算賣給馬大、紅猴，伊幫他們調貨，二公克四千元，三點八二公克（應係
      三．七五公克）為壹錢，要讓他們兩人平分，此純度不錯，進價壹錢六千元，
      售價壹錢八千元，尚未接觸馬大、紅猴（丁○○）即被查獲云云，惟證人丙○○堅辭否認販賣海洛因予被告，綽號「紅猴」之丁○○亦否認向被告庚○○購
      買海洛因，綽號「馬大」，則無真實姓名年籍資料以供查證，且如被告庚○○
      所供扣案第一級毒品海洛因係以約四萬元向丙○○（綽號秀姐）所購買，以進
      價壹錢六千元計算，重量應為六點六七錢，即２５點０１２５公克。與扣案第
      一級毒品海洛因僅淨重三點八二公克（包裝重七點八七公克）不符，被告庚○○上開自白難謂與事實相符。此外，復無其他證據足以證明被告庚○○係意圖
      販賣第一級毒品海洛因而販入或意圖販賣第一級毒品海洛因而持有，依罪疑惟
      輕原則，應認單純持有第一級毒品海洛因。
（三）被告庚○○販賣第二級毒品安非他命部分：
  １、被告庚○○持有大量第二級毒品（安非他命）及查獲物品之鑑驗：
      九十年一月間法務部調查局接獲檢舉被告與己○○販賣毒品，即成立專案小組
      ，同年三月二十九日再獲報被告庚○○等人近日將有大量毒品進貨，隨即會同
      相關單位分別埋伏於被告等人經常出入地點，次日（三月三十日）下午五時三
      十分於被告庚○○停放在臺北縣新店市○○路二十號旁，車號ＧＷ１３８１自
      小客車內查獲事實欄（三）１所示五大包安非他命，並將被告逮捕，同時通知
      埋伏於臺北縣汐止市○○○路一九九號七樓附近之監視單位逮捕己○○，旋帶
      同被告庚○○及己○○分別前往被告庚○○等住、居處所搜索，分別查獲如犯
      罪事實欄（三）２(1)(2)所示之物等情，業據被告坦承不諱，復有贓物啟封紀錄
      、搜索及扣押筆錄、扣押物品清單、照片、磅秤二個、夾鍊袋一包、附卷可憑
      。事實欄（三）１所示五大包安非他命，係自被告停放於臺北縣新店市○○路
      二十號旁之自小客車（車號ＧＷ１３８１）內查獲，業據被告供認（見本院卷
      第四十九頁），法務部調查局解送人案報告書亦記載：於被告所駕駛之車號Ｇ
      Ｗ１３８１自小客車內查獲五大包安非他命（見解送人案報告書），於扣押物
      明細表中，備註欄中登記為「搜索住處」（見第六０七八號偵查卷第六、二十
      頁），顯係將其併入隨後上樓（臺北縣新店市○○路二十號五樓）搜索扣押項
      目中，而未詳細區分所致，併予敘明。而扣案之安非他命，送經法務部調查局
      檢驗結果確實為第二級毒品安非他命，亦有法務部調查局九十年五月二十五日
      （90）陸（一）字第90133648號檢驗通知書、第00000000號鑑定通知書、第00
      000000號鑑定通知書各一紙附於偵查卷可稽（見第四三八四號偵查卷第七十一
      至七十三頁）。
  ２、查獲第二級毒品安非他命之來源：
    (1)被告庚○○於法務部調查局中機組調查時坦承：「證物編號壹之一至六、壹之
      十一等安非他命毒品係我以新台幣二百萬元向綽號「老闆」的男子所購買，其
      中編號壹之一至五係九十年三月三十日上午六、七時間，由綽號老闆的左右手
      （小弟）「阿順仔」的男子，在台北縣板橋市○○路附近交付給我，準備日後
      轉賣他人。證物編號壹之七、八、九安非他命毒品，是八十九年十月間「老闆
      」的同夥蔡朝宗所寄放的，證物編號壹之十安非他命毒品，是我於九十年三月
      中旬間以五萬餘元向綽號「馬仔」購買作為自己吸食之用（見九十年度偵字第
      六０七八號卷第八頁、第十二頁），「老闆、阿順仔、馬仔之真實身分我不清
      楚，我僅知老闆係高雄人，行動電話為0000000000，傳呼號碼為00-0000000密
      碼139或197，阿順仔係台南人行動電話為0000-000000，傳呼號碼為0000-0000
      00，馬仔係南投人目前住在彰化縣員林鎮行動電話為 0000-000000，傳呼號碼
      為 0000-000000」（見第六０七八號偵查卷第八頁反面），於調查局調查中復
      自承：伊於八十九年八月至十月間以每個月三十萬元受雇於「老闆」，擔任管
      理位於臺北市市○○道附近的毒品倉庫工作，八十九年十月間，伊即開始自籌
      經費向「老闆」購買毒品，再販賣給其他人，每次以一至二百萬元向「老闆」
      進貨，再分裝後販賣給他人....。」（見九十年度偵字第六０七八號卷第八頁
      反面），「證物編號拾（筆記）為我受僱於老闆時，毒品進出倉庫之紀錄，證
      物編號柒之一、二該兩磅秤確係我所有，作為買進毒品及轉售他人分裝秤重所
      用」、「證物編號捌夾鍊袋係作為分裝毒品之用，證物編號玖吸食器則是我吸
      食毒品之用」（見第六０七八號偵查卷九頁、十一頁背面），核與共犯己○○
      所供：「據我了解，庚○○所擁有之毒品，係自她「老闆」購買，經分裝後販
      賣給他人」等語互核一致（見第六０七八號偵查卷第十四頁）並有上開扣案證
      物及大量安非他命足佐，顯見被告庚○○確有向綽號「老闆」的男子販入並持
      有毒品安非他命供販賣無誤。
    (2)被告庚○○於調查局調查中復自承：伊於八十九年八月至十月間以每個月三十
      萬元受雇於「老闆」，擔任管理位於臺北市市○○道附近的毒品倉庫工作，證
      物編號拾（筆記）為伊受僱於老闆時，毒品進出倉庫之紀錄，又於本院審理中
      稱：台北市市○○道一樓的房子，當時我母親是住在那裡，之後市○○道的房
      子賣掉等語（見本院九十三年七月十二日審判程序筆錄），查被告庚○○於本
      院審理中原稱「老闆」為乙○○，惟其見九十三年三月二十六日中國時報報導
      涉嫌與警察共同製造安毒之澎湖縣湖西鄉代會主席甲○○被拘提羈押，並刊登
      甲○○照片後，即指陳所稱「老闆」乙○○其人，乃為甲○○，經本院於九十
      三年七月十二日行遠距視訊訊問時證人甲○○坦承確有去過被告庚○○媽媽那
      裡，並買水果送給庚○○母親，那裡是台北市市○○道的一樓房子（見本院九
      十三年七月十二日審判程序筆錄），互核相吻合，參以扣案證物編號拾毒品進
      出倉庫之紀錄（筆記）及與秀姐（丙○○）毒品交易筆記三張，堪認被告庚○○前開自白與事實相符。證人甲○○雖否認上情，惟此係涉犯販賣毒品之重罪
      ，難期甲○○為真實陳述，所證不影響前開情節之認定。
    (3)被告庚○○於調查局調查中復自承：八十九年十月間，伊即開始自籌經費向「
      老闆」購買毒品，再販賣給其他人，每次以一至二百萬元向「老闆」進貨，再
      分裝後販賣給他人....。」（見九十年度偵字第六０七八號卷第八頁反面），
      又稱：「證物編號壹之一至六、壹之十一等安非他命毒品係我以新台幣二百萬
      元向綽號「老闆」的男子所購買，嗣於偵查中改稱該些貨係老闆須錢週轉向伊
      借一百萬元，將價值二百萬元之貨先放伊處，言明若一個月內未贖回，以該貨
      抵一百萬元，任伊處理，伊打算若老闆未贖回，擬將貨轉賣給丙○○，但未賣
      即被查獲（見九十一年度偵字第四三八四號，第六十九頁），於原審審理時稱
      ：該些扣案之安非他命並非伊所有，而係「老闆乙○○」需錢週轉向伊借一百
      萬元，乃將價值二百萬元之貨先放伊處，言明若一個月內未贖回，則以該貨抵
      一百萬元，任伊處理，於本院準備程序中亦為相同之供述（均見本院九十三年
      四月九日準備程序筆錄）。並稱：安非他命都是乙○○的，證人乙○○到台北
      以後，都會帶安非他命寄放在伊那裡，然後乙○○就會提供安非他命給伊施用
      ，但伊也會跟乙○○購買毒品，被查獲以後，伊怕證人乙○○跟伊要回毒品，
      伊才要進去關云云（見本院九十三年三月十八日準備程序筆錄）。惟證人甲○○於九十三年七月十二日行遠距視訊訊問時否認向被告庚○○借過一百萬元，
      被告庚○○亦未能提出任何證據證明甲○○確有借款一百萬元之事實，且扣案
      如（三）１、２(1)(2)所示安非他命計捌袋（分別為毛重壹仟零拾捌公克、壹仟
      零拾參公克、壹仟零貳拾壹公克、壹仟零參拾肆公克、壹仟零伍公克、柒拾伍
      公克、玖拾公克、玖佰柒拾參公克），價值非只一、二百萬元，被告庚○○稱
      若一個月內未贖回，以該貨抵一百萬元，任伊處理云云，亦違常情，復與被告
      庚○○於調查局所述及共犯己○○之供述不符，要無可採。
  ３、被告庚○○販賣第二級毒品安非他命之認定：
  （１）被告庚○○自八十九年十月間起至九十年二月間止（包括受雇於「老闆」及
        自籌經費向「老闆」購買毒品，再販賣）販賣第二級毒品安非他命予丙○○
        之事證：
      被告庚○○已先後多次自承犯行，其於九十年三月三十一日調查局中自承：
        持有之毒品及相關器具，是用來販賣及供自己和阿輝吸食用的；同日內勤檢
        察官偵訊中亦自承：賣安非他命給丙○○是從八十九年十月間開始，每次賣
        給丙○○一公斤或半公斤，價錢依市價去年二十五、二十六萬元，今年四十
        萬元：：從八十九年十月間起至九十年一、二月間止，在不詳地點，依安非
        他命之成色與市價不同，以每公斤二十五萬元到四十萬元不等之價額販賣給
        丙○○等語（見九十年偵字第六０七八號卷第三十一頁背面、三十二頁九十
        年三月三十一日偵訊筆錄），當日內勤以十六萬元交保後，九十一年三月五
        日偵訊時又稱：「（問：毒品是丙○○賣給你的，或是向你買的？）是互相
        買來買去。」（見九十年偵字第六０七八號卷第八十二頁九十一年三月五日
        偵訊筆錄），復於九十一年七月八日、九十二年二月二十五日偵訊時均先後
        自承：幫老闆做事時，曾送貨給丙○○（貨送至汐止、內湖一帶），每次一
        公斤，次數不記得，平均每月送二次（見九十一年偵字第四三八四號卷九十
        一年七月八日、九十二年二月二十五日偵訊筆錄），又證物編號拾（筆記）
        為被告庚○○受僱於「老闆」時，毒品進出倉庫之紀錄，證物編號拾壹（筆
        記）為被告庚○○自八十九年十二月八日至九十年二月一日間，與丙○○交
        易毒品金額的筆記，如其上所記載：九十年二月一日丙○○支付伊購買毒品
        費用十二萬元，尚欠伊二十二萬元等情（見九十年偵字第六０七八號卷第九
        頁），亦為被告庚○○於調查局時供認無訛，於原審九十二年六月十七日、
        七月二十四日庭訊時均自承查獲之交易之安非他命出貨筆記及與秀姐毒品交
        易筆記三張為渠所寫，並稱：幫老闆記帳，因老闆北部只認識伊，老闆叫伊
        寫；並能明確陳述其中之意義如：「貞啊」、「弟啊」、「付了七」、「尚
        欠十三」、「零點五」、「二點五」、「高雄兄５」、「朋友１８」、「打
        一局」、「昌」是阿昌、「珍」是「阿珍」、「總末局九月二十八日收三千
        」等，於本院準備程序中復供承：扣案證物中有內容記載安非他命之筆記三
        張，是伊寫的，因老闆甲○○當時在講電話，是甲○○叫伊紀錄寫的等語（
        見本院九十三年五月十三日準備程序筆錄），並有該編號拾、編號拾壹（筆
        記）證物足憑，而被告庚○○持有大量、價值不斐並且進出龐大之安非他命
        毒品，參以其收入每月僅一萬五千元之觀之，應無法平衡開銷，益證渠資本
        來源及收入應為其販毒之事業無誤。是被告庚○○於調查、偵查中多次承認
        犯行且相符合，參諸扣案之毒品物品，可證被告庚○○確實確實有販賣一事
        。雖嗣後翻異改稱不知道扣案編號拾、編號拾壹（筆記）證物其中意義云云
        ，惟此顯係事後卸責之詞，無改於渠犯行之成立。
      被告庚○○辯解及有利證據不足採之理由：
        嗣被告庚○○雖翻異前詞，改稱沒販賣第二級毒品安非他命給丙○○，是提
        供安非他命給丙○○施用，因為證人丙○○欠伊保母費、會錢，伊目的就是
        要把證人丙○○拖下水云云。證人丙○○於本院準備程序中亦附和其詞，否
        認被告庚○○從八十十月間起至九十年一、二月間止，在不詳地點，依安非
        他命之成色與市價不同，以每公斤二十五萬元到四十萬元不等之價額販賣給
        伊（見本院九十三年三月十八日準備程序筆錄），並證稱：庚○○住在台北
        縣汐止市○○○路一九九號七樓時，將小孩託庚○○帶，小孩子是由伊接送
        的，伊去帶小孩子時，被告庚○○就會提供安非他命給伊施用，伊從小孩子
        託給被告庚○○開始，就有到被告庚○○的家裡施用安非他命，一個星期約
        有去被告庚○○住處二、三次，一直到保母費沒有清楚，是在九十年農曆年
        前就沒有再往來，伊沒有向被告庚○○購買過安非他命云云，丙○○之夫辛○○於九十年偵字第二一九八號偵訊時，對於被查扣之安非他命來源，陳稱
        ：「被查獲的毒品是我老婆丙○○不詳姓名男性朋友拿來寄放，說過幾天就
        拿走，我是聽我老婆說的。」、「是丙○○告訴我，他友人於案發日早上拿
        來放，還說晚上會拿走。」云云（見九十年偵字第二一九八號卷第九頁、第
        三十六頁）。惟查，被告庚○○對其幫丙○○帶小孩子之時間，稱係從八十
        八年一直到被警查獲（九十年三月三十日）前一、二個月為止（見本院九十
        三年三月十八日準備程序筆錄），與證人丙○○所稱從八十九年開始，一直
        帶到九十年的農曆過年前，已有不符，且被告庚○○既非義務幫丙○○帶小
        孩子，則每月保母費多少，何時給付，應無不知之理，竟於本院準備程序及
        審理中對於每月保母費多少，證人丙○○積欠保母費多寡，若每月保母費視
        證人丙○○的收入多寡而定，則所謂積欠保母費如何計算，均支吾其詞，證
        人丙○○亦無法明確說明，又丙○○既已積欠保母費，庚○○何以繼續擔任
        保母，又免費提供安非他命給丙○○施用，均違常情，何況經常出入被告庚○○住處之己○○亦不知被告庚○○當時帶幾個小孩（見原審卷一第一０四
        頁、第一０五頁），則所供丙○○將小孩託庚○○帶，去帶小孩子時庚○○
        提供安非他命給丙○○施用，因證人丙○○欠伊保母費、會錢，庚○○始將
        證人丙○○拖下水云云，均屬飾卸之詞，委無足採，再者，丙○○及其夫辛○○因意圖販賣而持有第一級、第二級毒品罪經臺灣士林地方法院檢察署檢
        察官提起公訴，復有臺灣士林地方法院檢察署九十年度偵字第二一九八號案
        卷影本、九十一年度偵緝字第五五八號起訴書附卷足憑，偵審中，丙○○及
        其夫辛○○復又涉嫌販賣第一級、第二級毒品罪嫌，經台北市政府警察局刑
        事警察大隊報請查獲臺灣士林地方法院檢察署檢察官指揮偵辦，於九十三年
        五月二十日會同基隆市政府警察局刑事警察隊第三組持拘票執行拘提，並由
        檢察官聲請羈押在案，亦有臺灣士林地方法院檢察署九十三年度偵字第五０
        七七號案卷影本可據，則證人丙○○及其夫辛○○對於販賣毒品犯罪嫌疑自
        屬重大，稽諸被告庚○○上開販賣第二級毒品予丙○○之供述及扣案筆記之
        記載，證人丙○○及其夫辛○○所證，自無真實陳述之期待可能，均不足為
        有利被告庚○○認定之依據。
  （２）被告庚○○與己○○八十九年十月中旬、九十年二月間共同販賣第二級毒品
        安非他命予綽號「紅猴」之丁○○、「馬大」及戊○○：
      共同販售：
        被告己○○於九十年三月三十一日調查局供承：據伊所知庚○○所購買之安
        非他命，每公斤價格為三十五萬元，販賣對象有綽號「秀姊」之女子、「紅
        猴」之男子，販售予「紅猴」之價格，每兩約二萬一千元，販售予秀姐之價
        格，伊則不清楚等語，並自承幫庚○○販賣安非他命予許洪陽（原載資料為
        「許宏陽」，以下同）、「紅猴」及「馬大」等男子等人約三、四次，價格
        每公克一千元，綽號紅猴、馬大之男子亦是透過伊向庚○○購買，再由伊送
        去及收錢，庚○○則不定時給伊零用錢數千元，及免費提供安非他命供伊吸
        食為酬勞，並據口卡指認丙○○即為秀姐，丁○○即為紅猴，並稱：紅猴持
        用之手機號碼為0000-000000，馬大手機號碼為0000-000000，許宏揚手機號
        碼為0000- 000000等語。內勤偵訊中自承：伊都是向庚○○調貨給前述朋友
        ，都是打電話請伊調貨，伊才向庚○○拿安非他命給朋友，伊沒有賺錢，賣
        的錢伊是轉給庚○○；其於九十年三月三十一日檢察官偵訊時，及九十三年
        四月九日本院審理時，對販賣對象、時間、次數與價格均有詳細供述：賣予
        許宏揚時間在九十年二月間，共賣給他三、四次，每次價格一公克一千元，
        賣給紅猴也是九十年二月間，二次，每次價格一兩二萬一千元，馬大是在八
        十九年十月中旬，共四次，每次價格一兩二萬一千元左右等語，並稱：伊都
        是向庚○○「調貨」給前述朋友，都是許宏揚等人打電話請伊調貨，伊才向
        庚○○拿安非他命給他們，伊只是跑腿，沒有賺錢，賣的錢均是轉給庚○○
        。九十一年三月五日偵訊中亦坦承庚○○所言實在。於本院九十三年四月九
        日又供承販賣乙情，並稱係幫庚○○跑腿，可證被告己○○亦已對犯行多有
        坦承。而被告庚○○於九十年三月三十一日內勤檢察官偵訊時亦供承：己○○有向伊調貨賣給許宏揚、「馬大」及「紅猴」，己○○是純「跑腿」而已
        ，沒有賺錢，因為向他調貨的，都是他的朋友等語（見九十年三月三十一日
        偵訊筆錄），九十年三月三十一日當日內勤以十六萬元交保後，被告庚○○
        於九十一年三月五日複訊時供稱：紅猴、馬大他們二人是我（乾）弟弟己○○的朋友，是他們兩人向我弟弟調，東西則是由我這邊出，錢由我收等語（
        見九十年偵字第六０七八號卷第十四頁背面、十五頁、三十二頁背面、三十
        三頁、八十二頁、八十三頁，本院九十三年四月九日訊問筆錄）；於九十一
        年七月八日偵訊時再度自承：伊賣過給己○○、丁○○、馬大，其均為曾之
        友人；曾之友人要貨，他才向我拿，因拿貨熟了，所以才認他為乾弟弟；（
        曾之利益？）只讓他吸不必用錢買，不限次數，有時可讓他帶走一、二公克
        （見九十一年偵字第四三八四號卷第二十二、二十三頁）。被告庚○○於九
        十一年七月八日、九十二年二月二十五日偵訊時均先後自承：伊賣過給己○○、丁○○、「馬大」，每次賣給己○○五千元、一萬元，約每星期來一次
        ，每公克約七百、八百元…，海洛因打算賣給「馬大」及「紅猴」，伊幫這
        二人調貨。己○○之友人要貨，才向伊拿，因拿貨熟了所以才認己○○為乾
        弟弟。給己○○的利益是讓己○○吸不必用錢買，不限次數，有時可帶走，
        一、二公克。被告庚○○於九十一年七月八日、九十二年二月二十五日偵訊
        時均先後自承：伊賣過給己○○、丁○○、「馬大」，每次賣給己○○五千
        元、一萬元，約每星期來一次，每公克約七百、八百元：：，海洛因打算賣
        給「馬大」及「紅猴」，伊幫這二人調貨。己○○之友人要貨，才向伊拿，
        因拿貨熟了所以才認己○○為乾弟弟。給己○○的利益是讓己○○吸不必用
        錢買，不限次數，有時可帶走，一、二公克等語。是被告庚○○於調查、偵
        查中多次承認犯行且與被告己○○所述明確相符，參諸查獲時被告二人對於
        如何販賣安非他命、販毒之關係、被告己○○如何在被告庚○○之下販毒、
        調貨均已交代明確，雖嗣後翻異前詞，然渠等先前之陳述距案發時間較近，
        所言並非無據，應較具可信度。再參諸被告租用三處場所，分別窩藏鉅量之
        第二級毒品安非他命扣案，復有夾鏈袋、電子磅秤、內容記載安非他命之筆
        記等物，茍非意圖販賣，所為又是為何？況據被告庚○○自承其以當褓母為
        日常經濟來源，茍非買進賣出毒品有厚利可圖，絕無可能為供自己施用，一
        次買進如此鉅量之安非他命等情，堪認被告庚○○及己○○等二人確有共同
        販賣毒品安非他命予「紅猴」、「馬大」、「許宏陽」等人無誤。
      對被告庚○○及己○○辯解及有利證據不足採之理由：
        被告庚○○於審理時矢口否認，辯稱伊未曾賣安非他命給綽號「紅猴」之丁○○、「馬大」、戊○○等人，而被告己○○於本院審理中亦矢口否認販賣
        第二級毒品安非他命，辯稱調查站的筆錄是伊亂編的，伊當時很害怕，是配
        合調查局的人員製作筆錄的，綽號「紅猴」之丁○○是伊朋友，伊是亂講的
        ，證人戊○○是伊朋友，伊也沒有販賣毒品給他們，而綽號「馬大」是伊亂
        編的，沒有這個人云云。嗣又改稱：是有與被告庚○○合資去購買安非他命
        ，由何人去購買安非他命並不一定云云。惟：Ａ、綽號「紅猴」丁○○及許
        洪陽（原載資料為「許宏陽」）均曾於偵審中到場，至於「馬大」其人，被
        告己○○於九十一年九月四日偵訊時翻異前詞稱：馬大是透過伊與被告庚○○認識，「馬大」施用安非他命，約八十九年六、七月致九十年二月，因伊
        向卿拿不用錢，所以大家一起用，有時在內湖區菜市場或中和吸用，均在丁○○之小貨車上使用（該車已賣掉）等詞（見九十一年度偵字第四三八四號
        卷第四十頁），足見被告庚○○及被告己○○所供綽號「紅猴」丁○○、「
        馬大」、許洪陽（「許宏陽」），均確有其人，而非虛擬之人，被告己○○
        辯稱：「馬大」係虛擬之人，並無其人，綽號「紅猴」之丁○○是伊朋友，
        伊是亂講的云云，被告庚○○辯稱：伊不認識綽號「馬大」、戊○○等人云
        云，並無可採。Ｂ、被告庚○○供承認識證人丁○○，不是販賣，是無償提
        供給丁○○施用二、三次；證人丁○○亦證稱：所施用之安非他命均是與己○○一起向庚○○免費索取（九十一年度偵字第四三八四號第三十九頁訊問
        筆錄，雖載丁○○稱「一星期買一次」，然經原審於九十二年八月十四日當
        庭勘驗偵訊錄音帶，丁○○是說「一個禮拜去一次而已」，有勘驗筆錄可稽
        。）；惟證人丁○○係因被告己○○關係始認識被告庚○○，業據被告己○○、庚○○供明，從被告己○○亦不知被告庚○○幫帶幾個小孩，工作及收
        入為何，可知證人丁○○與被告庚○○之間不熟，而庚○○竟無償給予安非
        他命使用，顯違常情，何況被告己○○於本院九十三年四月九日又供承販賣
        乙情，並稱係幫庚○○跑腿，被告庚○○所稱是合資購買安非他命，均未見
        被告己○○及證人丁○○為相同陳述，更見其虛，且據綽號紅猴之丁○○於
        九十一年九月四日偵訊時供稱：「（問：何時向卿買？）八十九年七、八月
        至十二月開始上班即不拿了，一星期『買』一次（應係「去」一次），在中
        山區公司用（新生北路與錦州街口），或公司上之宿舍用，有時自己用或與
        曾他們用。」、「（問：價格？）不用錢，我每次只拿一點點」、「（問：
        一次量可用多久？）約用三、四次，依市價約一千元。」（見九十一年度偵
        字第四三八四號卷第三十九頁），所供施用地點，核與被告庚○○所稱：自
        八十九年七、八月起至九十年三月止，在臺北縣汐止市○○○路一九九號七
        樓其住處，免費提供第二級毒品安非他命予己○○、丁○○二人施用，被告
        己○○、證人丁○○施用安非他命的器具都是伊提供的云云，及己○○前於
        九十年三月三十一日調查局、九十年三月三十一日檢察官偵訊，九十三年四
        月九日本院審理時所供：共同在內湖區菜市場或中和丁○○之小貨車上施用
        云云，均不相符。渠等辯稱係無償提供安非他命施用，均屬避重就輕之詞，
        要無足採。被告己○○係向被告庚○○調貨販賣予予紅猴（即丁○○），堪
        予認定。Ｃ、被告己○○於原審審理中雖稱：當初調查局問伊還賣給何人，
        伊一時想不到其他人，所以只好講戊○○云云（見原審卷一第九十二頁），
        證人戊○○亦證稱：己○○乃其國中學長，未曾施用過安非他命，亦未曾向
        己○○及庚○○買過安非他命云云，惟被告己○○除於九十年三月三十一日
        調查局供承：幫庚○○販賣安非他命予許洪陽（原載資料為「許宏陽」，以
        下同）、「紅猴」及「馬大」等男子等人約三、四次，價格每公克一千元外
        ，嗣後並於九十年三月三十一日檢察官偵訊中，及九十三年四月九日本院審
        理時，對販賣對象（許洪陽、「紅猴」及「馬大」等男子）、時間、次數與
        價格均有詳細供述，並無異詞，且與其在調查局之供述一致，又稱：調查局
        的筆錄是根據伊的陳述記載的（見本院九十三年三月十八日準備程序筆錄）
        ，復與被告庚○○之上開供述相吻合，被告己○○所辯及證人戊○○迴護之
        詞，應無可採
  ４、被告庚○○、己○○販賣毒品應有營利意圖：
      被告庚○○自八十九年八月至十月間以每個月三十萬元受雇於「老闆」，擔任
      管理位於臺北市市○○道附近的毒品倉庫工作及記帳，從八十九年十月間開始
      ，每次賣給丙○○一公斤或半公斤，價錢依市價去年二十五、二十六萬元，今
      年四十萬元計價，  自八十九年十月間起，即開始自籌經費向「老闆」購買毒
      品，與被告己○○共同販賣給其他人，賣予許宏揚時間在九十年二月間，共賣
      給他三、四次，每次價格一公克一千元，賣給紅猴也是九十年二月間，二次，
      每次價格一兩二萬一千元，馬大是在八十九年十月中旬，共四次，每次價格一
      兩二萬一千元左右，而被告己○○自八十九年七、八月間起，至九十年二月間
      止，在不詳地點，連續多次以每公克一千元，或每兩二萬一千元之對價，連續
      多次販售安非他命予綽號「紅猴」之丁○○、「馬大」、「許宏陽」等人，而
      以份量及次數均無限制之方式，自被告庚○○無償取得安非他命施用，均見前
      述，本案搜索時又確實扣得數量龐大之第二級毒品安非他命拾壹袋（分別為毛
      重壹仟零拾捌公克、壹仟零拾參公克、壹仟零貳拾壹公克、壹仟零參拾肆公克
      、壹仟零伍公克、柒拾伍公克、玖拾公克、玖佰柒拾參公克、壹仟壹佰零陸公
      克、參仟公克、柒拾陸公克），磅秤貳個、夾鍊袋壹袋，苟被告無意自其中賺
      取不法利益，豈可能一次大量持有而冒有被檢警單位查獲之風險？又販賣毒品
      係政府大力嚴格查緝之違法行為，非可公然為之，一般買賣毒品之時地均極私
      密，難以探知，而每次買賣之價量，亦隨時隨雙方關係之深淺、當時之資力、
      需求程度及對行情之認知等因素，機動的調整，因之販賣之詳細時間地點及利
      得，除經坦承犯行，或價量均達到明確外，委難察得實情，職是之故，縱未確
      切查得販賣時地及賺取之實際差價，但除別有事證，足認係按同一價格轉讓確
      未牟利外，尚難執此認販賣毒品之事證有所不足，致知過坦承者難辭重典，飾
      詞否認者反得逞僥倖，而失情理之平。且甲基安非他命價格昂貴，取得不易，
      凡為販賣之不法勾當者，苟無利可圖，應無甘冒被查緝法辦重刑之危險，平白
      無端義務為該買賣之工作，是其販入之價格必較售出之價格低廉，而有從中賺
      取買賣差價牟利之意圖及事實，應屬合理之認定。益資證明被告庚○○、己○○販賣毒品應有營利意圖無訛。
（四）綜上所述，被告庚○○轉讓第二級毒品安非他命、非法持有第一級毒品海洛因
      、第二級毒品大麻及販賣第二級毒品安非他命，被告己○○販賣第二級毒品安
      非他命之事證明確，犯行堪予認定，應予分別依法論科。
三、論罪：
（一）新舊法之比較適用：
      被告等行為後，毒品危害防制條例於九十二年七月九日經總統華總一義字第09
      200121930 號令修正，並自公布後六個月即九十三年一月九日施行，原第四條
      第二項：販賣第二級毒品者，處無期徒刑或七年以上有期徒刑，得併科新臺幣
      七百萬元以下罰金。原第八條第二項：轉讓第二級毒品者，處六月以上五年以
      下有期徒刑，得併科新臺幣七十萬元以下罰金。原第十一條第一項：「持有第
      一級毒品者，處三年以下有期徒刑、拘役或新臺幣五萬元以下罰金。」、第二
      項：「持有第二級毒品者，處二年以下有期徒刑、拘役或新臺幣三萬元以下罰
      金。」，法定本刑均未修正，雖修正後毒品危害防制條例第八條第六項增訂「
      轉讓毒品達一定數量者，加重其刑至二分之一，其標準由行政院定之。」、第
      十一條第四項增訂「持有毒品達一定數量者，加重其刑至二分之一，其標準由
      行政院定之。」，行政院於93年01月07日發布轉讓持有毒品加重其刑之數量標
      準乙種，惟被告庚○○所持有第一級毒品（海洛因）淨重參點捌貳公克，又持
      有第二級毒品（大麻）淨重拾壹點捌公克，均未達93年01月07日發布轉讓持有
      毒品加重其刑之數量標準，並無修正後毒品危害防制條例第八條第六項加重其
      刑之適用，亦即並無有利不利之問題，應依刑法第二條第一項前段適用裁判時
      即修正後毒品危害防制條例有關規定處斷。
（二）觸犯法條：
      被告庚○○轉讓第二級毒品安非他命，核犯毒品危害防制條例第八條第二項之
      罪，又其先後多次犯行，時間緊接，罪名與構成要件相同，顯係基於概括犯意
      而為，應依連續犯規定論以一罪，並加重其刑。被告庚○○持有第一級毒品海
      洛因，核犯同條例第十一條第一項之持有第一級毒品罪。被告庚○○持有第二
      級毒品大麻，核犯同條例第十一條第二項之持有第二級毒品罪。又持有第二級
      毒品安非他命，核犯同條例第十一條第二項之持有第二級毒品罪。被告庚○○
      、己○○販賣第二級毒品安非他命，核犯同條例第四條第二項之販賣第二級毒
      品罪。被告庚○○、己○○二人間前後多次販賣第二級毒品之行為時間緊接，
      所犯構成要件相同，應以連續犯論，除無期徒刑不得加重外依法加重其刑。又
      被告庚○○與綽號「老闆」之甲○○、與己○○二人間就前開所犯販賣第二級
      毒品安非他命分別有犯意之聯絡及行為之分擔，皆為共同正犯。
（三）被告庚○○所犯上揭數罪，犯意個別，罪名互異，應分論併罰。
（四）被告庚○○辯非法持有第二級毒品安非他命參袋（分別為毛重壹仟壹佰零陸公
      克、參仟公克、柒拾陸公克）及夾鍊袋一袋，所犯毒品危害防制條例第十一條
      第二項之持有第二級毒品罪部分，起訴事實已有記載，應視為已起訴（原審概
      論以同條例第五條第二項之意圖販賣而持有第二級毒品安非他命罪），本院應
      併予審理。
（五）被告庚○○辯護人以法務部調查局中部地區機動工作組曾因庚○○之供述而據
      以破獲上游販賣毒品，得依毒品危害防制條例規定減輕其刑云云，惟經該組查
      覆略以本組於民國九十年三月三十日偵辨庚○○等人涉及危害防制條例案，查
      獲海洛因、安非他命等毒品總重五千餘公克，唯曾嫌以願意配合協助追緝上游
      毒犯之良好態度獲檢察官同意交保，曾嫌確有提供數線索交本組：但在幾個月
      後卻突然失去聯絡，本組一再試圖找尋無效後放棄聯繫，而前述線索也因此無
      法繼續追查，故曾嫌並無因提供上游毒犯而偵破之案件等語，此有法務部調查
      局中部地區機動工作組九十三年四月二十一日調振緝字第０九三七五三００九
      五０號函在卷可按，辯護人上開所辯顯屬無據。
四、撤銷改判部分（轉讓第二級毒品、意圖販賣而持有第二級毒品）及科刑之理由：
（一）撤銷改判部分之理由：
      原審就被告庚○○被訴轉讓第二級毒品安非他命、販賣第二級毒品安非他命部
      份予以論罪科刑，就被告己○○被訴販賣第二級毒品安非他命部份為無罪之諭
      知，固非無見，惟查：１、被告等行為後，毒品危害防制條例於九十二年七月
      九日經總統華總一義字第 09200121930號令修正，並自公布後六個月即九十三
      年一月九日施行，原審未及比較適用，尚有未洽。２、原審以被告庚○○連續
      轉讓第二級毒品安非他命予己○○、丁○○二人，惟檢察官僅起訴轉讓己○○
      ，對於轉讓丁○○部分，何以能一併審理，究係變更起訴法條？或基於裁判上
      一罪關係？未敘明其依據及理由，已有判決理由不備之違誤。況被告庚○○僅
      轉讓第二級毒品安非他命予被告己○○施用，應無轉讓第二級毒品安非他命予
      丁○○施用，所稱亦轉讓第二級毒品安非他命予丁○○施用，係避重就輕之詞
      ，不足採信，原審遽認被告庚○○連續轉讓第二級毒品安非他命予己○○、丁○○二人，事實認定顯有違誤。３、被告己○○於八十九年十月中旬、九十年
      二月間與被告庚○○共同販賣第二級毒品安非他命予綽號「紅猴」之丁○○、
      「馬大」及戊○○，係犯同條例第四條第二項之販賣第二級毒品罪，原審不察
      ，認不能證明其犯行，而為無罪之判決，事實認定顯有違誤。４、被告庚○○
      自八十九年十月間起至九十年二月間止（包括受雇於「老闆」及自籌經費向「
      老闆」購買毒品，再販賣）販賣第二級毒品安非他命予丙○○，復與己○○於
      八十九年十月中旬、九十年二月間共同販賣第二級毒品安非他命予綽號「紅猴
      」之丁○○、「馬大」及戊○○，係犯同條例第四條第二項之販賣第二級毒品
      罪，原審變更檢察官起訴法條，在同一基本社會事實範圍內，認被告庚○○所
      為係犯同條例第五條第二項之意圖販賣而持有第二級毒品安非他命罪，已有違
      誤，惟對同一檢察官起訴販賣安非他命予丙○○、綽號「紅猴」之丁○○、「
      馬大」、戊○○檢察官起訴等人部分之犯行，認無任何積極證據足以證明，卻
      未不另為無罪之諭知，亦有違誤。５、庚○○於八十九年十月間綽號「老闆」
      之同夥蔡朝宗持交寄放第二級毒品安非他命三袋（扣案證物編號壹之七、八、
      九，重量分別為一千一百零六公克、三千公克、七十六公克）、夾鍊袋一袋等
      物，竟將之藏放在臺北縣汐止市○○○路一巷八號三樓租屋處而非法持有之，
      係犯同條例第十一條第二項之持有第二級毒品罪，原審概論以同條例第五條第
      二項之意圖販賣而持有第二級毒品安非他命罪，認事用法不無違法。６、為警
      在臺北縣新店市○○路二十號五樓，僅扣得安非他命一袋毛重七十五公克、安
      非他命一袋九十公克、大麻一袋淨重十一點八公克（包裝重六點二五公克，扣
      押清冊載毛重十九公克）、（ＦＭ２八粒）、磅秤一個、內容記載安非他命出
      貨之筆記等物（犯罪事實欄（三）２(1)）。而犯罪事實欄（三）１之安非他命
      五袋（分別為毛重一千零十八公克、一千零十三公克、一千零二十一公克、一
      千零三十四公克、一千零五公克），係自被告停放於臺北縣新店市○○路二十
      號旁之車號ＧＷ一三八一號自小客車內查獲，原審認係在臺北縣新店市○○路
      二十號五樓查獲，事實認定即有違誤。被告庚○○上訴意旨否認犯罪，指摘原
      判決不當，為無理由，檢察官上訴意旨以被告庚○○、己○○共同販賣第二級
      毒品，指摘原判決不當，為有理由，應由本院將原判決關於被告庚○○轉讓第
      二級毒品、意圖販賣而持有第二級毒品及其定應執行刑部分暨己○○部份均予
      撤銷改判。
（二）科刑之理由：
      爰審酌被告庚○○轉讓第二級毒品、持有第二級毒品安非他命、販賣第二級毒
      品，被告己○○販賣第二級毒品之動機、目的、所受之刺激、手段、品行、智
      識程度、毒品數量所生危害之程度及犯罪後之態度，被告庚○○僅轉讓第二級
      毒品予己○○施用等一切情狀，分別量處如主文所示之刑。
（三）沒收：
      扣案第二級毒品安非他命參袋（扣案證物編號壹之七、壹之八、壹之九，分別
      為毛重壹仟壹佰零陸公克、參仟公克、柒拾陸公克）、第二級毒品安非他命捌
      袋（扣案證物編號壹之一至壹之六、壹之十、壹之十一，分別為毛重壹仟零拾
      捌公克、壹仟零拾參公克、壹仟零貳拾壹公克、壹仟零參拾肆公克、壹仟零伍
      公克、玖佰柒拾參公克、柒拾伍公克、玖拾公克），應依毒品危害防制條例第
      十八條第一項前段分別在持有第二級毒品安非他命、販賣第二級毒品安非他命
      主文項下宣告沒收銷燬之；另扣案吸食器具乙批（證物編號玖）係供被告轉讓
      第二級毒品安非他命予己○○時共同施用所用之物，夾鍊袋壹袋（證物編號捌
      ）與非法持有第二級毒品安非他命一併持有，應依同條例第十九條第一項之規
      定，分別在轉讓第二級毒品、持有第二級毒品安非他命主文項下宣告沒收。扣
      案磅秤貳個（證物編號柒之一、柒之二）、內容記載安非他命之筆記肆張（證
      物編號拾、拾壹），係供被告販賣毒品所用，應依同條例第十九條第一項之規
      定，在販賣第二級毒品安非他命主文項下併與宣告沒收。又上開扣案第二級毒
      品安非他命十一袋（參袋＋捌袋），總毛重一Ｏ四一一公克，送驗總淨重八五
      一Ｏ公克，有法務部調查局上開檢驗通知書附於偵查卷可稽。
五、維持原判決及駁回上訴部分（持有第一級毒品海洛因、持有第一級毒品大麻）之
    理由：
    原審認被告庚○○持有第一級毒品海洛因、持有第一級毒品大麻部份罪證明確，
    適用毒品危害防制條例第十一條第一項、第二項、第十八條第一項前段，刑法第
    十一條前段規定，並審酌被告庚○○犯罪之動機、目的、所受之刺激、手段、品
    行、智識程度、毒品數量所生危害之程度及犯罪後之態度等一切情狀，就持有第
    一級毒品（海洛因），處有期徒刑陸月，持有第二級毒品（大麻），處有期徒刑
    參月，就扣案之第一級毒品海洛因淨重參點捌貳公克，第二級毒品大麻淨重拾壹
    點捌公克，分別在各該主文項下宣告沒收銷燬之。經核認事、用法，均無不合，
    量刑亦甚妥適。被告庚○○就此部分之上訴，為無理由，應予駁回。
六、定應執行刑：
    被告庚○○撤銷改判部分（轉讓第二級毒品、、持有第二級毒品安非他命、販賣
    第二級毒品部分）與上訴駁回部份（持有第一級毒品海洛因、持有第二級毒品大
    麻），應執行有期徒刑十一年，扣案之第一級毒品海洛因淨重參點捌貳公克、第
    二級毒品大麻淨重拾壹點捌公克、第二級毒品安非他命拾壹袋（分別為毛重壹仟
    零拾捌公克、壹仟零拾參公克、壹仟零貳拾壹公克、壹仟零參拾肆公克、壹仟零
    伍公克、柒拾伍公克、玖拾公克、玖佰柒拾參公克、壹仟壹佰零陸公克、參仟公
    克、柒拾陸公克），沒收銷燬之，磅秤貳個、內容記載安非他命之筆記肆張、夾
    鍊袋壹袋，均沒收。
參、關於查獲第三級毒品快樂丸二顆及ＦＭ２八顆：
    至於移送意旨另以：被告庚○○意圖販賣而持有第三級毒品快樂丸二顆及ＦＭ２
    八顆部分，經檢察官偵查結果，認被告庚○○雖供稱係丙○○所提供之樣品，然
    據己○○、丁○○等人之供述情節觀之，被告庚○○無販賣快樂丸及ＦＭ２之情
    形，亦無證據足證被告庚○○意圖販賣而持有該毒品，而扣案之第三級毒品與其
    他毒品對照，尚嫌過少，被告之自白是否與事實相符，尚有疑義，自不得僅以被
    告之自白據以認定其有意圖販賣而持有第三級毒品之犯行，惟此部分與起訴部分
    有裁判上一罪之關係，爰為不另為不起訴處分在案，查獲之第三級毒品快樂丸二
    顆及ＦＭ２八顆，與本案無涉，併予敘明。
肆、一造辯論：
    被告己○○經合法傳喚無正當理由不到庭，爰不待其陳述逕行判決。
伍、法律適用：
據上論斷，應依刑事訴訟法第三百六十九條第一項前段、第三百六十四條、第二百九
十九條第一項前段、第三百六十八條、第三百七十一條，毒品危害防制條例第八條第
二項、第四條第二項、第十一條第二項、第十八條第一項前段、第十九條第一項，刑
法第二條第一項前段、第十一條前段、第二十八條、第五十六條、第五十一條第五款
，判決如主文。
本案經檢察官呂丁旺到庭執行職務。
中      華      民      國    九十三    年      八    月    三十一      日
                              臺灣高等法院刑事第十庭
                                  審判長法  官  溫  耀  源
                                        法  官  周  政  達
                                        法  官  邱  同  印
右正本證明與原本無異。
持有第一級毒品、持有第二級毒品部分不得上訴。
其餘部份如不服本判決，應於收受送達後十日內向本院提出上訴書狀，其未敘述上訴
之理由者並得於提起上訴後十日內向本院補提理由書（均須按他造當事人之人數附繕
本）。
                                        書記官  莊  昭  樹
中      華      民      國    九十三    年      八      月    三十一    日
附錄：本案論罪科刑法條全文
毒品危害防制條例第四條
製造、運輸、販賣第一級毒品者，處死刑或無期徒刑；處無期徒刑者，得併科新臺幣
一千萬元以下罰金。
製造、運輸、販賣第二級毒品者，處無期徒刑或七年以上有期徒刑，得併科新臺幣七
百萬元以下罰金。
毒品危害防制條例第五條第二項
意圖販賣而持有第二級毒品者，處五年以上有期徒刑，得併科新台幣五百萬元以下罰
金。
毒品危害防制條例第八條第二項
轉讓第二級毒品者，處六月以上五年以下有期徒刑，得併科新台幣七十萬元以下罰金
。
毒品危害防制條例第十一條
持有第一級毒品者，處三年以下有期徒刑、拘役或新台幣五萬元以下罰金。
持有第二級毒品者，處二年以下有期徒刑、拘役或新台幣三萬元以下罰金。
持有專供製造或施用毒品之器具者，處一年以下有期徒刑、拘役或新台幣一萬元以下
罰金。
持有毒品達一定數量者，加重其刑至二分之一，其標準由行政院定之。
